# ppp 建设期利息资本化

提问人：复古的猫 时间：2021-09-08 21:33:06
请教陈版，一个污水处理工程项目包括污水处理厂、配套管网设备两项工程。污水处理厂建成后由spv项目公司运营 30 年，管网工程建成后即移交政府。这两个项目在做概算的时候基本没有考虑融资成本，但最终签订的协议认可项目总投资70%部分可以向银行融资。项目建成后由于水量不足试运营了一年多，才开始被批准商业运营。批准后水量依然不足，spv公司转租给其他企业运营了。现在要对两个项目进行财务竣工决算，那么两个项目利息资本化计算时间如何确定。污水处理厂计算到项目竣工时？管网计算到试运营结束开始商业运营吗？

回答人：chenyiwei
如果可以利息资本化（即PPP项目形成无形资产），则利息资本化应在项目建设完成时终止，而不是到批准商业运营时。